【裁判字號】    88,易,2382
【裁判日期】    890626
【裁判案由】    詐欺
【裁判全文】
臺灣桃園地方法院刑事判決                        八十八年度易字第二三八二號
    公  訴  人  臺灣桃園地方法院檢察署檢察官
    被      告  乙○○
右列被告因詐欺案件，經檢察官提起公訴（八十八年度偵字第九八六七號）及移送併
辦（八十九年度他字第七０九號），本院判決如左：
    主  文
乙○○意圖為自己不法之所有，以詐術使人將本人之物交付，處有期徒刑月。
    事  實
一、乙○○原為坐落桃園縣平鎮市○○段二七一之○一五五號地號乙種建築用地土地
    所有權人，明知其已陷於無資力可履行上開土地之建築合約狀態，竟意圖為自己
    不法之所有，仍於民國八十八年五月五日，向甲○○佯稱欲以上開土地與甲○○
    合建房屋，致甲○○誤信以為真，而陷於錯誤，與乙○○簽訂「合建契約書」，
    並約定由甲○○提供新台幣（下同）三十萬元為保證金，且於是日即由甲○○簽
    發其本人所有，付款人：中興商業銀行桃園分行、帳號：一五九九之六號、票號
    ：0000000號、發票日：八十八年六月十日、面額：三十萬元之支票一紙
    交付給予乙○○收執，使乙○○取得持有該紙面額三十萬元之支票。詎乙○○於
    取得上開支票後，未知會甲○○，即於同年五月二十五日，以右揭土地出售給予
    余光釗抵償債務，且於同年六月二日完成所有權移轉登記，而乙○○則於同年六
    月十日，經由桃園縣蘆竹鄉農會交換提示該紙支票謀以兌得現金，惟因甲○○嗣
    後發覺上情，而故意使其支票帳戶內存款不足始遭退票。
二、案經甲○○訴請臺灣桃園地方法院檢察署檢察官偵查起訴。
    理  由
一、訊據被告乙○○固坦認確曾有與甲○○簽訂右揭土地「合建契約書」，並已取得
    由甲○○所簽發之中興商業銀行桃園分行之三十萬元支票一紙等事實，惟矢口否
    認有何詐欺之犯意，辯稱：伊並沒有將右揭桃園縣平鎮市○○段二七一之○一五
    五號地號乙種建築用地之土地出售給予余光釗，伊是因向余光釗借錢，而將右揭
    土地所有權狀、印鑑證明等文件抵押在余光釗那邊，是後來由余光釗自己過戶的
    ，伊並沒有要詐欺等詞云云。惟查，被告乙○○之右揭詐欺事實，業據告訴人甲
    ○○已指訴綦詳，並有右揭土地「合建契約書」乙份及告訴人甲○○開立給被告
    乙○○之保證金三十萬元支票之影本乙紙在卷互核可參，而查被告嗣於雙方契約
    成立並已取得甲○○所交付之右揭三十萬元支票後，本即不應再為右揭土地過戶
    登記等任何有損害契約當事人之行為，詎被告乙○○竟提供右揭土地之所有權狀
    、及本人印鑑證明等文件資料給予案外人余光釗，使余光釗將右揭土地辦理過戶
    ，且被告又於合建契約已不履行之際，不為歸還右揭已取得之三十萬元保證金支
    票，而仍然將該支票經由桃園縣蘆竹鄉農會交換提示以謀兌領現金，此亦有桃園
    縣蘆竹鄉農會八十八年十月八日桃蘆鄉農信字第三三二一號之函文乙紙（載明右
    揭三十萬元支票之持票人為乙○○）附卷可按，被告顯係存有詐欺之犯意，灼然
    甚明，其上開執詞所辯，要僅係屬圖卸刑責之語，不足採取。此外，本件復另有
    右揭桃園縣平鎮市○○段二七一之○一五五號地號之土地登記謄本乙份附卷可參
    ，事證明確，被告右揭犯行足堪認定，應予依法論科。
二、核被告乙○○右揭所為，係觸犯刑法第三百三十九條第一項之詐欺取財罪。爰審
    酌被告犯後態度，並另參其犯罪動機、手段、目的、品性、素行及因犯罪所造成
    之危害程度等一切情狀，量處如主文所示之刑，以資懲儆。
三、至移送併辦之臺灣桃園地方法院檢察署八十九年度他字第七０九號詐欺案件（告
    訴人余光釗），本院查核結果，認與本件無牽連犯裁判上一罪關係，無從併案審
    理，附此敘明。
據上論斷，應依刑事訴訟法第二百九十九條第一項前段，刑法第三百三十九條第一項
，罰金罰鍰提高標準條例第一條前段，判決如主文。
本案經檢察官呂理銘到庭執行職務。
中      華      民      國    八十九    年      六      月    二十六    日
                                      臺灣桃園地方法院刑事第一庭
                                          法  官 呂 仲 玉
右正本證明與原本無異。
如不服本判決，應於判決送達後十日內向本院提出上訴狀( 應附繕本 )，上訴於
臺灣高等法院。
                                    書記官   劉文松
中        華        民        國   八十九   年   八   月    十四    日
刑法第三百三十九條：
意圖為自己或第三人不法之所有，以詐術使人將本人或第三人之物交付者，處五年以
下有期徒刑、拘役或科或併科一千元（已提高十倍為一萬元）以下罰金。


司法院資訊處製作；財團法人民間司法改革基金會備份。
